【裁判字號】    99,裁,631
【裁判日期】    990318
【裁判案由】    營利事業所得稅
【裁判全文】
最  高  行  政  法  院  裁  定
                                       99年度裁字第631號
上  訴  人  台灣雀巢股份有限公司
代  表  人  甲○
訴訟代理人  林宜賢
被 上訴 人  財政部臺北市國稅局
代  表  人  乙○○
上列當事人間營利事業所得稅事件，上訴人對於中華民國97年4
月1日臺北高等行政法院96年度再字第57號判決，提起上訴，本
院裁定如下：
    主  文
上訴駁回。
上訴審訴訟費用由上訴人負擔。
    理  由
一、按對於高等行政法院判決之上訴，非以其違背法令為理由，
    不得為之，行政訴訟法第242條定有明文。依同法第243條第
    1項規定，判決不適用法規或適用不當者，為違背法令；而
    判決有同條第2項所列各款情形之一者，為當然違背法令。
    是當事人對於高等行政法院判決上訴，如依行政訴訟法第24
    3條第1項規定，以高等行政法院判決有不適用法規或適用不
    當為理由時，其上訴狀或理由書應有具體之指摘，並揭示該
    法規之條項或其內容；若係成文法以外之法則，應揭示該法
    則之旨趣；倘為司法院解釋或本院之判例，則應揭示該判解
    之字號或其內容。如以行政訴訟法第243條第2項所列各款情
    形為理由時，其上訴狀或理由書，應揭示合於該條項各款之
    事實。上訴狀或理由書如未依此項方法表明者，即難認為已
    對高等行政法院判決之違背法令有具體之指摘，其上訴自難
    認為合法。
二、上訴人於民國（下同）87年10月1日由原台灣雀巢股份有限
    公司與福樂食品股份有限公司（下稱福樂公司）合併，以福
    樂公司為存續公司，嗣後更名為台灣雀巢股份有限公司，即
    本件上訴人。其91年度營利事業所得稅結算申報，原列報「
    前5年核定虧損本年度扣除額」為新臺幣（下同）190,828,5
    00元（包括合併前福樂公司經核定之虧損金額）；被上訴人
    初查以其所列報之「前5年核定虧損」241,764,239元為上訴
    人88年虧損數（88年度被上訴人核定虧損數為241,082,036
    元；上訴人列報之金額乃含合併前福樂公司經核定之虧損金
    額），該虧損數於90年度已全數抵減完畢，本年度已無虧損
    數可供抵減，且合併後存續公司不得扣除其合併前公司之虧
    損，乃調整核定「前5年核定虧損本年度扣除額」為0元。上
    訴人不服，循序提起行政訴訟，經原審法院95年度訴字第30
    90號判決（下稱原確定判決）駁回。上訴人不服，提起上訴
    ，因逾不變期間，遭原審法院以裁定駁回其上訴。上訴人猶
    未甘服，依行政訴訟法第273條第1項第1款規定提起再審之
    訴，經原審法院96年度再字第57號判決（下稱原判決）駁回
    其再審之訴。茲上訴人對於原判決提起上訴，主張略以：原
    確定判決認所得稅法第39條但書不適用於合併後之存續公司
    ，且以司法院釋字第427號解釋為由排除所有合併後公司之
    適用，有適用法規顯有錯誤之再審事由；縱依司法院釋字第
    427號解釋認在法令適用上不得扣除以往年度累積虧損，本
    件仍應於個案中顧及上訴人之信賴保護，准上訴人得扣除以
    往年度累積虧損，原確定判決認本件無信賴保護原則之適用
    ，亦有適用法規顯有錯誤之再審事由；另原確定判決誤據法
    律不溯及既往原則，認定無法依企業併購法第38條規定及其
    意旨對上訴人作有利之解釋，復未審酌司法院釋字第427號
    解釋已為企業併購法第38條規定所推翻，亦顯有適用法規錯
    誤之再審事由，惟原判決竟以原確定判決適用法規並無違誤
    為由，駁回再審之訴，適用法規顯有錯誤等語，為其論據。
    惟核其上訴理由，無非重申原確定判決有何適用法規顯有錯
    誤之再審事由，而非具體說明原判決認上訴人依行政訴訟法
    第273條第1項第1款規定提起再審之訴為無理由，並據此駁
    回其再審之訴，究竟有何不適用法規或適用法規不當之情形
    ，並揭示該法規之條項或其內容，難認對原判決之如何違背
    法令已有具體之指摘。依首開規定及說明，應認其上訴為不
    合法。
三、據上論結，本件上訴為不合法。依行政訴訟法第249條第1項
    前段、第104條、民事訴訟法第95條、第78條，裁定如主文
    。
中    華    民    國    99    年    3     月    18    日
                    最高行政法院第四庭
                        審判長法官  劉  鑫  楨
                              法官  姜  素  娥
                              法官  林  文  舟
                              法官  曹  瑞  卿
                              法官  陳  鴻  斌
以  上  正  本  證  明  與  原  本  無  異
中    華    民    國    99    年    3     月    18    日
                              書記官  吳  玫  瑩


司法院資訊處製作；財團法人民間司法改革基金會備份。
